# 原始报表的模拟合并口径

提问人：无名竖子 时间：2012-11-01 09:48:14
问题： 假设A公司IPo申报期间为2009-2011年，A公司 2010 年 4 月购入B公司， 2010 年 11 月转出，是同一控制下企业合并，申报报表需要从 2009 年即纳入合并范围， 2010 年的转出前的利润表纳入合并范围，企业无原始合并报表，会计师模拟原始报表合并，原始报表的合并范围可否 2009 年、 2010 年均不包括B公司，差异解释为同一控制的企业合并的存续一体化？ 根据发行部审核二部的2011.10.24讲话说：“申报期间某期IPO公司的法定财务报表没有编制合并财务报表的，则该期不存在原始合并财务报表。但注册会计师应当按照合并口径，说明原始财务报表与申报财务报表存在的主要差异情况。关键是有关差异要能够合理解释，中间的合并过程要说明。”是不是合并口径可以由会计师量才，只要能合理解释即可？

回答人：chenyiwei
从字面意思上看可以这样理解，即 2009 当年度原先就没有原始的合并报表； 2010 年度按照准则规定应编制合并报表，但如果当年度确实在审计报告和报税时均未编制合并报表，则现在也不必为了原始报表和申报报表差异的目的人为地编制一个合并报表，只要按合并口径说明主要差异即可。